臺灣高等法院交通事件裁定
抗　告　人
即　異議人
即受處分人　勤興國際事業有限公司
法定代理人　甲○○
指 定送 達
代　收　人　乙○○
上列抗告人因違反道路交通管理處罰條例案件，不服臺灣臺北地
方法院96年交聲字第505號，中華民國96年5月28日裁定（原處分
案號：臺北市交通事件裁決所北市裁二字第22-A00000000號），
提起抗告，本院裁定如下：
    主  文
抗告駁回。
    理  由
一、按汽車駕駛人有闖紅燈之行為，當場不能或不宜攔截製單舉
    發者，得逕行舉發；復按汽車駕駛人，行經有燈光號誌管制
    之交岔路口闖紅燈者，處新臺幣（下同）1,800元以上5,400
    元以下罰鍰；末按受舉發違反道路交通管理事件之受處罰人
    ，認為受舉發之違規行為應歸責他人者，應於舉發違反道路
    交通管理事件通知單應到案日期前，檢附相關證據及應歸責
    人相關證明文件，向處罰機關告知應歸責人，處罰機關應即
    另行通知應歸責人到案依法處理。逾期未依規定辦理者，仍
    依道路交通管理處罰條例各該違反條款規定處罰，道路交通
    管理處罰條例第7條之2第1項第1款、第53條第1項、第85 條
    第1項分別定有明文。
二、臺北市交通事件裁決所北市裁二字第22-A00000000號處分意
    旨略以：受處分人勤興國際事業有限公司所有車牌號碼CX-7
    186號自用小客貨車，於民國（下同）96年1月17日晚間9時3
    2分許，沿臺北市○○路內側快車道西往東方向行經臺灣大
    學語文中心前方設有燈光號誌管制之行人穿越道交岔路口闖
    紅燈，違反道路交通管理處罰條例第53條第1項之規定，裁
    處受處分人勤興國際事業有限公司罰鍰2,700元（受處分人
    前向原處分機關提出申訴時並未告知本件違規處罰應歸責之
    駕駛人係何人，則原處分機關依法對汽車所有人科處罰鍰即
    屬有據）。
三、受處分人勤興國際事業有限公司不服該處分，向臺灣臺北地
    方法院聲明異議，臺灣臺北地方法院交通法庭認定：(一)受處
    分人所有之車牌號碼CX-7186號自用小客貨車，確有於前揭
    時、地闖紅燈，經臺北市政府警察局大安分局依該路口感應
    圈及固定式照相機等科學儀器取得證據資料證明而填製臺北
    市政府警察局北市警交大字第A00000000號舉發違反道路交
    通管理事件通知單逕行舉發，嗣受處分人於通知單上所載應
    到案日期前向臺北市交通事件裁決所提出申訴，經原舉發單
    位調查結果，仍認受處分人所有車輛有上開違規行為。(二)受
    處分人固不否認其所有上開車輛行經上開路段時，紅燈甫亮
    ，因車輛前輪、後輪先後越過停止線，觸動感應圈而啟動固
    定式照相機拍攝採證照片2張等情，然以當時天雨且該路段
    路樹茂盛，視線不清，該車行駛近該交岔路口時，始見紅燈
    ，立即踩煞車而停在行人穿越道前，並未闖越紅燈，感應圈
    啟動固定式照相機所拍攝之照片，係因車輛越過停止線始煞
    停，但車輛並未闖越紅燈置辯。惟查，觀諸卷附採證照片2
    張顯示，該路段紅燈亮起後2.3秒時，上開車輛前輪通過感
    應圈，於3.3秒之際，後輪亦通過感應圈，當時行車時速為
    21公里等情明確，縱採證照片受限於儀器之設定，僅攝得該
    車後輪甫壓過感應圈時之照片，未攝得該車再前行闖越紅燈
    之影像，但以該車當時時速亦可推知，該車不可能在行人穿
    越道前煞停。縱依卷附照片顯示該車煞車燈似有亮起，然衡
    諸常情，車輛闖越交岔路口紅燈時，常先微踩煞車減速觀察
    有無行人或來車再加速闖越之情形，故亦不得僅憑該車當時
    煞車燈亮即逕予推認該車並未闖越紅燈，受處分人此部分所
    辯應無可取，該車當時闖紅燈越過行人穿越道之違規行為，
    應堪認定。至受處分人所稱：視線不清云云，惟該交岔路口
    前雖有路樹，但樹葉位置高於交通號誌設置之高度，樹葉應
    無遮蔽號誌之虞，且因當時天雨，地面積水亦反射紅色號誌
    之燈光，呈散狀紅光，駕駛人甚易辨識當時燈號已轉為紅燈
    ，受處分人以此置辯，顯係飾詞卸責。綜上，本件事證明確
    ，受處分人所辯並無可取，原處分機關認定受處分人所有車
    輛於前開時、地有闖紅燈之行為，依據首開道路交通管理處
    罰條例之規定，裁處受處分人罰鍰2,700元，依法並無違誤
    ，乃裁定駁回處分人勤興國際事業有限公司之異議。
四、受處分人即聲明異議人勤興國際事業有限公司提起抗告略以
    ：(一)本公司所屬車牌號碼CX-7186號自用小客貨車，行經該
    路段並未超速也未闖紅燈，指控非屬事實。(二)除非增列超越
    觸動感應線圈即屬闖紅燈之規定，否則判斷是否闖紅燈之標
    準，是以是否超越紅燈號誌為準，而非感應線圈，感應線圈
    只是開啟照相機之工具而不是標的，車輛未通過燈號即不得
    「推知」闖紅燈。(三)舉發地點交通號誌設置顯有不當，且該
    行人道標線之線跡模糊，未能發揮提醒作用，原裁定係屬不
    當云云。
五、惟受處分人之車輛確有上開闖紅燈之行為，已如上述，且受
    處分人迄告發單所載應到案日期前仍未供述何人為駕駛人，
    原裁決機關對受處分人裁罰及原審法院駁回其異議，經核均
    無違誤。受處分人提起抗告，猶執前詞，否認其所有車輛有
    違規，指摘原裁定不當，核無理由，應予駁回。
綜上論斷，應依道路交通案件處理辦法第26條，刑事訴訟法第41
2條，裁定如主文。
中　　華　　民　　國　　96　　年　　 6　　月　　29　　日
                  刑事第十一庭審判長法  官  張連財
                          　  　　　法　官  楊照男
　　                                法  官  林明俊
以上正本證明與原本無異。
不得再抗告。
  　                                書記官  蕭詩穎
中　　華　　民　　國　　96　　年　　7 　　月　　2 　　日
